Minutes et répertoires du notaire Benjamin VERNOIS, 9 avril 1807 - 27 novembre 1828 (étude III)
Archives nationales
- Répertoire(s) de Benjamin VERNOIS, 17 juin 1801 - 27 novembre 1828; MC/RE/III/17 - MC/RE/III/19
  - Répertoire. an IX, prairial - 1815, 15 novembre, 28 prairial an IX (17 juin 1801) - 15 novembre 1815; MC/RE/III/17
    - Inventaire après décès: Bast, Thérèse-Jeanne de. Sambucy de Lusencon, Antoine-François-Joseph de (épouse de). Saint Joseph (rue), n° 11., 18 octobre 1813
      inventaire après décès; Saint-Joseph (rue); Bast, Thérèse-Jeanne de; Sambucy de Lusencon, Antoine-François-Joseph de
    - Inventaire après décès: Lomont, Louis. Tiquetonne (rue), n° 11. Hôtel garni (tenant), 26 octobre 1813
      6 octobre 1813, procès verbal d'enchères d'un fonds d'hôtel garni appelé l'hôtel de Russie, Marie-Françoise-Antoinette Barberis, son épouse. 9 juillet 1814, liquidation et partage, Françoise-Marguerite-Antoinette Barberis veuve Louis Lomont, rue Beaurepaire, n° 22, RE/LXV/14.
      inventaire après décès; liquidation; partage; Beaurepaire (rue); Tiquetonne (rue); Lomont, Louis; Barberis, Marie-Françoise-Antoinette; Barberis, Françoise-Marguerite-Antoinette; hôtelier
    - Inventaire après décès: Bonin, Marie-Louise-Sophie. Pestel, Louis-Joseph (épouse de). Vieille du Temple (rue), n° 36. Epicier (marchand), 2 novembre 1813
      inventaire après décès; Vieille-du-Temple (rue); Bonin, Marie-Louise-Sophie; Pestel, Louis-Joseph; commerçant
    - Inventaire après décès: Lecoq, Claude-François. Sainte Croix de La Bretonnerie (rue), n° 8., 10 novembre 1813
      inventaire après décès; Sainte-Croix-de-la-Bretonnerie (rue); Lecoq, Claude-François
    - Inventaire après décès: Retrou, Claude-François-Nicolas. Simon Le Franc (rue), n° 27., 12 novembre 1813
      inventaire après décès; Simon-Le-Franc (rue); Retrou, Claude-François-Nicolas
    - Inventaire après décès, pour Me FOURNIER VERNEUIL qui a retenu la minute: Guillaume dit Dubresil, Servais. Préau de la Foire Saint Germain, n° 143., 22 novembre 1813
      inventaire après décès; Saint-Germain (foire); Guillaume dit Dubresil, Servais
    - Inventaire après décès: Contour, Pierre-Théodore. Faubourg Saint Honoré (rue du), n° 125. Boulanger (marchand), 11 décembre 1813
      inventaire après décès; Faubourg-Saint-Honoré (rue du); Contour, Pierre-Théodore; boulanger
    - Inventaire après décès: Garnier, Edme-Pierre-Côme. Pont aux Choux (rue du), n° 23, petit hôtel de Poitou. Payeur de la huitième division militaire à Marseille (Bouches-du-Rhône) (ex), 7 janvier 1814
      inventaire après décès; Pont-aux-Choux (rue du); Garnier, Edme Pierre Côme; trésorier
    - Inventaire après décès: Daubouin, Antoine. Tirechappe (rue), n° 9., 16 février 1814
      inventaire après décès; Tirechappe (rue); Daubouin, Antoine
    - Inventaire après décès: Delavalle, Jean-Louis. Chapon (rue), n° 16. Quincaillier (marchand), 23 mars 1814
      inventaire après décès; Chapon (rue); Delavalle, Jean-Louis; commerçant
    - Inventaire après décès: Rivoire, Catherine. Chamussy, Claude (veuve de). Vieille du Temple (rue), n° 40. Chapelier (marchand), 24 mars 1814
      inventaire après décès; Vieille-du-Temple (rue); Rivoire, Catherine; Chamussy, Claude; fabricant d'accessoires vestimentaires
    - Inventaire après décès: Dervillers, Louis-Benoît. Monnaie (rue de la), n° 19., 19 avril 1814
      inventaire après décès; Monnaie (rue de la); Dervillers, Louis-Benoît
    - Inventaire après décès: Dibarrart, Jean-Balthazar. Monnaie (quai de la), n° 11, hôtel des Monnaies. Administrateur des monnaies (ex), 21 avril 1814
      inventaire après décès; Monnaie (quai de la); Dibarrart, Jean-Balthazar; administrateur de société
    - Inventaire après décès: David, Marie-Thérèse-Elisabeth. Lembert, Jean-Baptiste (épouse de). Mont Blanc (rue du), n° 3. Boulanger (marchand), 17 mai 1814
      inventaire après décès; Mont-Blanc (rue du); David, Marie-Thérèse-Elisabeth; Lembert, Jean-Baptiste; boulanger
    - Inventaire après décès: Darrimajou, Jean. Jean Jacques Rousseau (rue), n° 15., 27 mai 1814
      inventaire après décès; Jean-Jacques-Rousseau (rue); Darrimajou, Jean
    - Inventaire après décès, pour Me FOURNIER aîné (La minute restée audit notaire): Maurel, Jean-Honoré. Presbytère de l'église Saint Eustache., 30 mai 1814
      inventaire après décès; Saint-Eustache (église); Maurel, Jean-Honoré
    - Inventaire après décès: Champieux, Victoire. Petit-Jean, Jean-Simon (épouse de). Saint Honoré (rue), n° 276., 31 mai 1814
      inventaire après décès; Saint-Honoré (rue); Champieux, Victoire; Petit-Jean, Jean-Simon
    - Inventaire après décès: Uge, Jean-Louis. Lieutenant en premier dans les éclaireurs de la jeune garde, 22 juin 1814
      inventaire après décès; Uge, Jean-Louis
    - Inventaire après décès: Fromanger, Pierre-Claude. Neuve Saint Laurent (rue), n° 24. Taillandier, 2 juillet 1814
      inventaire après décès; Neuve-Saint-Laurent (rue); Fromanger, Pierre-Claude; forgeron
    - Inventaire après décès: Lemercier, Pierre-François. Fontaine Au Roi (rue), n° 37. Instituteur; avocat (ancien), 26 juillet 1814
      11 novembre 1814, liquidation et partage, Anne Elisabeth DAVAULT, sa veuve, rue Richer, passage Saunier, n° 1.
      inventaire après décès; Fontaine-au-Roi (rue de la); Lemercier, Pierre-François; avocat; enseignant
    - Inventaire après décès: Vergnais, Michel. Neuve Saint Laurent (rue), n° 5. Bas (ouvrier en), 1er août 1814
      inventaire après décès; Neuve-Saint-Laurent (rue); Vergnais, Michel; tisserand; fabricant d'accessoires vestimentaires
    - Inventaire après décès: Alexiano, Calista d'. Maigret, Toussaint-Michel (épouse de). Ecouffes (rue des), n° 21. Notaire (ancien), 8 août 1814
      27 février 1821, dépôt de pièces concernant la succession de Toussaint Mathurin MAIGRET, prêtre à Vincennes (Val-de-Marne), RE/III/18.
      inventaire après décès; Ecouffes (rue des); Alexiano, Calista d'; Maigret, Toussaint-Michel; notaire
    - Inventaire après décès: Binet, Pierre., 30 août 1814
      inventaire après décès; Binet, Pierre
    - Inventaire après décès: Dinanceau, Louis. Major commandant au 64e régiment de ligne, 22 octobre 1814
      28 décembre 1814, liquidation et partage de la succession, Claude Louis PILLAS, cultivateur à Vaugrigneuse (Essonne), et Marie Louise VAUDRON épouse de Jean Paul PRASLON, carrier à Orsay (Essonne).
      inventaire après décès; Dinanceau, Louis
    - Inventaire après décès: Lecoq, Madeleine-Françoise-Céleste. Lorrain, Joseph-Vincent (épouse de). Royale (rue), n° 26, cour Saint Martin. Mercier (marchand), 27 octobre 1814
      inventaire après décès; Royale (rue); Lecoq, Madeleine-Françoise-Céleste; Lorrain, Joseph-Vincent; commerçant
    - Inventaire après décès: Navier, Marie-Henriette. Rocheteau, Marin-Julien (épouse de). Verrerie (rue de la), n° 30. Chargeur de roulage, 31 octobre 1814
      inventaire après décès; Verrerie (rue de la); Navier, Marie-Henriette; Rocheteau, Marin-Julien
    - Inventaire après décès: Gavelot, Jean-Pierre. Jouy (rue de), n° 19. Cordonnier (ancien marchand), 7 novembre 1814
      inventaire après décès; Jouy (rue de); Gavelot, Jean-Pierre; cordonnier; commerçant
    - Inventaire après décès: Rimbert, Marie-Geneviève-Agathe. Leporcher, Denis-Alexandre-Louis (épouse de). Notre-Dame de Nazareth (rue), n° 27. Epicier (marchand), 9 novembre 1814
      inventaire après décès; Notre-Dame-de-Nazareth (rue); Rimbert, Marie-Geneviève-Agathe; Leporcher, Denis-Alexandre-Louis; commerçant
    - Inventaire après décès: Sencier, Adèle-Thérèse. Rouyer, Gilles (épouse de). Cimetière Saint André des Arts (rue du), n° 3. Libraire, 12 novembre 1814
      inventaire après décès; Cimetière-Saint-André-des-Arts (rue du); Sencier, Adèle-Thérèse; Rouyer, Gilles; libraire
    - Inventaire après décès: Dosseur, Louise-Françoise. Fournier, Louis-François (épouse de). Bac (rue du), n° 45. Employé à l'administration des postes, 16 novembre 1814
      inventaire après décès; Bac (rue du); Dosseur, Louise-Françoise; Fournier, Louis-François
    - Inventaire après décès: Francois, François-Joseph. Lille / 59. Major sous directeur de 1ère classe du corps royal d'artillerie, 17 novembre 1814
      inventaire après décès; Lille (Nord); Francois, François-Joseph
    - Inventaire après décès: Antoine, Jean-François. Viarmes (rue de), n° 16. Commissionnaire, 18 novembre 1814
      inventaire après décès; Viarmes (rue de); Antoine, Jean-François
    - Inventaire après décès: Flot, Angélique-Françoise. Decaix, Jean-Baptiste (épouse de). Homme Armé (rue de l'), n° 1., 23 novembre 1814
      inventaire après décès; Homme-Armé (rue de l'); Flot, Angélique-Françoise; Decaix, Jean-Baptiste
    - Inventaire après décès: Legangneur de Lalande, Jean-Baptiste. Copeau (rue), n° 4., 25 novembre 1814
      27 mars 1815, liquidation.
      inventaire après décès; Copeau (rue); Legangneur de Lalande, Jean-Baptiste
    - Inventaire après décès: Rouyer, Gilles. Cimetière Saint André des Arts (rue du), n° 3. Libraire, 3 décembre 1814
      inventaire après décès; Cimetière-Saint-André-des-Arts (rue du); Rouyer, Gilles; libraire
    - Inventaire après décès: Durant, Emilie-Marie-Jeanne. Legangneur de Lalande, Jean-Baptiste (veuve de). Orléans Saint Marcel (rue d'), n° 1., 15 décembre 1814
      inventaire après décès; Orléans-Saint-Marcel (rue d'); Durant, Emilie-Marie-Jeanne; Legangneur de Lalande, Jean-Baptiste
    - Inventaire tendant à divorce: Desbrosses, Paul-Thomas; Henriet, -Catherine-Denise (son épouse). Maire (rue au), n° 35 / Marché Saint Jean, n° 10. Mécanicien, 19 décembre 1814
      inventaire; Maire (rue au); Saint-Jean (marché); Desbrosses, Paul-Thomas; Henriet, -Catherine-Denise (son épouse); mécanicien
    - Inventaire après décès: Roberdeau, Nicolas. Barre du Bec (rue), n° 27., 26 décembre 1814
      inventaire après décès; Barre-du-Bec (rue); Roberdeau, Nicolas
    - Inventaire après décès: Gerdret, Jean-Baptiste-Louis. Saint Guillaume (rue), n° 9. Inspecteur général du service de l'habillement, 31 décembre 1814 - 1814
      inventaire après décès; Saint-Guillaume (rue); Gerdret, Jean-Baptiste-Louis; inspecteur général
    - Inventaire après décès: Thouin, Anne-Françoise. Baron, Louis-Charles (épouse de). Saint Denis (rue), n° 36. Epicier, 16 janvier 1815
      inventaire après décès; Saint-Denis (rue); Thouin, Anne-Françoise; Baron, Louis-Charles; commerçant
    - Inventaire après décès: Riquette, Pierre-Joseph. Saint Antoine (rue), n° 130. Charcutier (marchand), 30 janvier 1815
      inventaire après décès; Saint-Antoine (rue); Riquette, Pierre-Joseph; charcutier
    - Inventaire après décès: Meligne, Martine. Quinier, Jean (épouse de). Cléry (rue de), n° 48. Menuisier (compagnon), 14 février 1815
      inventaire après décès; Cléry (rue de); Meligne, Martine; Quinier, Jean; menuisier
    - Inventaire après décès: Trusson, Julie-Adélaïde. Bourgelat, Claude (veuve de). Basse du Rempart (rue), n° 36., 22 février 1815
      inventaire après décès; Basse-du-Rempart (rue); Trusson, Julie-Adélaïde; Bourgelat, Claude
    - Inventaire après décès: Meideck, Marie-Anne. Cadran (rue du), n° 17., 17 mars 1815
      Fille majeure.
      inventaire après décès; Cadran (rue du); Meideck, Marie-Anne
    - Inventaire après décès: Lizeray, Marie-Apolline. Laffontan dit Lafontaine, Jean (veuve de). Gravilliers (rue des), n° 49., 10 avril 1815
      inventaire après décès; Gravilliers (rue des); Lizeray, Marie-Apolline; Laffontan dit Lafontaine, Jean
    - Inventaire après décès: Demichelle, Marie-Françoise. Vanneroy, Claude-Louis-Michel (veuve de). Vieille du Temple (rue du), à l'imprimerie impériale., 10 avril 1815
      inventaire après décès; Demichelle, Marie-Françoise; Vanneroy, Claude-Louis-Michel
    - Inventaire après décès: Leclerc, Edmée-Joséphine. Chauvin, Sévère (épouse de). Saint Antoine (rue), n° 181. Ebéniste (compagnon), 18 avril 1815
      19 avril 1815, mariage de Sévère CHAUVIN et de Sophie Joséphine DURAND, couturière, rue des Blancs Manteaux, n° 1.
      inventaire après décès; Saint-Antoine (rue); Leclerc, Edmée-Joséphine; Chauvin, Sévère; ébéniste
    - Inventaire après décès: Marchand, Antoine-Nicolas. Saint Martin (rue), n° 210. Tabletier, 20 avril 1815
      inventaire après décès; Saint-Martin (rue); Marchand, Antoine-Nicolas; tabletier
    - Inventaire après décès: Prieur, Marie-Françoise-Geneviève. Bossu, Pierre-Nicolas (épouse de). Cadran (rue du), n° 17. Cuisinier, 27 mai 1815
      inventaire après décès; Cadran (rue du); Prieur, Marie-Françoise-Geneviève; Bossu, Pierre-Nicolas; cuisinier
    - Inventaire après décès: Dubos, Jacques. Sèvres (rue de), n° 133. Propriétaire cultivateur, 19 juin 1815
      inventaire après décès; Sèvres (rue de); Dubos, Jacques; agriculteur
    - Inventaire après décès: Billard, Marie-Ernestine-Josèphe-Honorée. Billard, Jean (veuve en 2e noces de); Giraud, Claude (veuve en premières noces de). Saint Martin (rue), n° 65., 18 juillet 1815
      inventaire après décès; Saint-Martin (rue); Billard, Marie-Ernestine-Josèphe-Honorée; Billard, Jean; Giraud, Claude
    - Inventaire après décès: Bona, Jean-Baptiste. Marais (rue des), n° 64. Célibataire., 22 juillet 1815
      inventaire après décès; Marais (rue des); Bona, Jean-Baptiste
    - Inventaire après décès: Vincent, Jean-Baptiste. Soldat au 15e régiment de la garde, 16 août 1815
      inventaire après décès; Vincent, Jean-Baptiste; militaire du rang
    - Inventaire après décès, comme substituant Me FOURNIER VERNEUIL, notaire: Richerand, Gaspard. Verrerie (rue de la), n° 71. Charcutier (marchand), 24 août 1815
      inventaire après décès; Verrerie (rue de la); Richerand, Gaspard; charcutier
    - Inventaire après décès: Louchet, Marie-Anne-Scholastique. Ville-Saint-Jacques / 77. Femme de chambre de Madame de BREGET, 28 août 1815
      inventaire après décès; Ville-Saint-Jacques (Seine-et-Marne); Louchet, Marie-Anne-Scholastique; employé de maison
    - Inventaire après décès: Dubois, Marie-Thérèse-Josèphe. Rolland, Guillaume-Marie (veuve de). Poterie (rue de la), n° 9, près la Halle., 4 septembre 1815
      inventaire après décès; Poterie (rue de la); Dubois, Marie-Thérèse-Josèphe; Rolland, Guillaume-Marie
    - Inventaire après décès: Frick, Marie-Thérèse. Nau de Rochefort, Pierre-Jean-Baptiste (veuve de). Jean Jacques Rousseau (rue), n° 18. Chef de brigade, 14 octobre 1815
      inventaire après décès; Jean-Jacques-Rousseau (rue); Frick, Marie-Thérèse; Nau de Rochefort, Pierre-Jean-Baptiste
  - Répertoire. 1815, 15 novembre - 1825, 12 août, 15 novembre 1815 - 12 août 1825; MC/RE/III/18
    - Inventaire après décès: Millet, Pierre. Faubourg Saint Antoine (rue du), n° 64. Canonier à la 21e compagnie du régiment d'artillerie à pied; ancien marchand de vins, 21 novembre 1815
      inventaire après décès; Faubourg-Saint-Antoine (rue du); Millet, Pierre; militaire du rang; commerçant
    - Inventaire après décès: Deslandes, Marie-Louis-Juste. Mont Thabor (rue du), n° 7 / / Gaillon (rue de), n° 3. Secrétaire de Joseph BONAPARTE, 29 novembre 1815
      inventaire après décès; Gaillon (rue); Mont-Thabor (rue du); Deslandes, Marie-Louis-Juste; secrétaire
    - Inventaire après décès: Labalte, Joseph-Etienne. Seine (rue de), n° 26 / faubourg Saint Germain. Avocat (ancien), 1er décembre 1815
      inventaire après décès; Saint-Germain (faubourg); Seine (rue de); Labalte, Joseph-Etienne; avocat
    - Inventaire après décès: Reynier de Jarjayes, Marie-Anne. Gautier, Jean-Séraphin (épouse de). Bergère (rue), n° 5. Avocat à la cour royale; greffier en chef du tribunal de 1ère instance de la Seine, 2 décembre 1815
      inventaire après décès; Bergère (rue); Reynier de Jarjayes, Marie-Anne; Gautier, Jean-Séraphin; avocat
    - Inventaire après décès: Cezard, Barthélemy. Beaurepaire (rue), n° 28. Portier (ancien), 23 décembre 1815
      inventaire après décès; Beaurepaire (rue); Cezard, Barthélemy; concierge
    - Inventaire après décès: Huguet, Pierre. Rochechouart (rue de), n° 27 / faubourg Saint Martin., 15 janvier 1816
      inventaire après décès; Faubourg-Saint-Martin (rue du); Rochechouart (rue de); Huguet, Pierre
    - Inventaire après décès: Leclair, André-François. Galande (rue), n° 1 / quartier Saint Jacques. Avocat au Parlement (ancien); conseiller du roi, 16 janvier 1816
      inventaire après décès; Galande (rue); Saint-Jacques (faubourg); Leclair, André-François; avocat au parlement (Ancien Régime)
    - Inventaire après décès: Gateau, Marie-Anne. Perouze, Pierre-Joseph-Clément (veuve de). Saint Dominique, n° 46 / au gros caillou., 12 février 1816
      inventaire après décès; Gros-Caillou (quartier); Saint-Dominique-du-Gros-Caillou (rue); Gateau, Marie-Anne; Perouze, Pierre-Joseph-Clément
    - Inventaire tendant à divorce ensuite d'un autre du 31 mai 1813: Beauval, Etienne-Edme; Mullon, Marie-Catherine (son épouse). Vieilles Haudriettes (rue des), n° 3 / Ecole (quai de l'), n° 6. Chef de bureau à l'administration des droits réunis, 12 février 1816
      15 février 1816, procès-verbal tendant à divorce.
      inventaire; Ecole (quai de l'); Haudriettes (rue des); Beauval, Etienne-Edme; Mullon, Marie-Catherine (son épouse)
    - Inventaire après décès: Lefevre, Jacques-Etienne; Herivaux, Marie-Madeleine (son épouse). Ivry (rue d'), n° 1 / Saintonge (rue de), n° 2., 17 février 1816
      inventaire après décès; Ivry (rue d'); Saintonge (rue de); Lefevre, Jacques-Etienne; Herivaux, Marie-Madeleine (son épouse)
    - Inventaire après décès: Danel, Pierre-Marie-Louise-Josèphe. Aubineau, Rémi-Hippolyte (épouse de). Bourdonnais (rue des), n° 19. Négociant, 22 février 1816
      inventaire après décès; Bourdonnais (rue des); Danel, Pierre-Marie-Louise-Josèphe; Aubineau, Rémi-Hippolyte; négociant
    - Inventaire après décès: Dehanne, Jacques-Dieudonné-Joseph. Grenetat (rue), cour des Bleus, passage de la Trinité., 9 mars 1816
      inventaire après décès; Trinité (passage de la); Dehanne, Jacques-Dieudonné-Joseph
    - Inventaire après décès: Labdant, Alexandre. Echiquier (rue de l'), n° 40. Chef de division à l'administration générale des contributions indirectes (ancien), 12 mars 1816
      inventaire après décès; Echiquier (rue de l'); Labdant, Alexandre
    - Inventaire après décès: Chevreau, Pierre-Louis. Charenton (rue de), hospice des Quinze Vingts., 13 mars 1816
      inventaire après décès; Charenton (rue de); Chevreau, Pierre-Louis
    - Inventaire après décès: Feuchere, Denis-Charles. Sainte Croix de la Bretonnerie (rue), n° 22., 26 mars 1816
      inventaire après décès; Sainte-Croix-de-la-Bretonnerie (rue); Feuchere, Denis-Charles
    - Inventaire après décès: Doyen, Anne-Hélène-Marguerite. Quint, Charles-Antoine (épouse de). Faubourg Saint Martin (rue du), n° 87. Rentier, 28 mars 1816
      inventaire après décès; Faubourg-Saint-Martin (rue du); Doyen, Anne-Hélène-Marguerite; Quint, Charles-Antoine
    - Inventaire après décès: Quint, Anne-Félicité. Grandvallet, Jean-Antoine (épouse de). Faubourg Saint Martin (rue du), n° 87. Vérificateur à l'administration centrale des contributions indirectes, 29 mars 1816
      inventaire après décès; Faubourg-Saint-Martin (rue du); Quint, Anne-Félicité; Grandvallet, Jean-Antoine
    - Inventaire après décès: Perard, Jean-Baptiste-Victor. Saint Denis (rue), n° 354., 8 avril 1816
      inventaire après décès; Saint-Denis (rue); Perard, Jean-Baptiste-Victor
    - Inventaire après disparition: Leplat, Marie-Félicité. Saradin, Jean (veuve de). Saint Denis (rue), n° 22., 1er mai 1816
      inventaire; Saint-Denis (rue); Leplat, Marie-Félicité; Saradin, Jean
    - Inventaire après décès: Alain, Louis-René-Hugues. Notre-Dame des Champs (rue), n° 49. Rentier, 9 mai 1816
      inventaire après décès; Notre-Dame-des-Champs (rue); Alain, Louis-René-Hugues
    - Inventaire après décès: Courtivet, Ludivine-Constance. Gatelier, Jean-Louis (épouse de). Petit Carreau (rue du), n° 45. Gainier, 29 mai 1816
      inventaire après décès; Petit-Carneau (rue du); Courtivet, Ludivine-Constance; Gatelier, Jean-Louis; fabricant d'accessoires vestimentaires
    - Inventaire après décès: Piolet, Claude. Berri (rue de), n° 6. Loueur de carrosses, 29 juin 1816
      inventaire après décès; Berri (rue de); Piolet, Claude; loueur de véhicules
    - Inventaire après décès: Desessars, Antoine-Louis. Vieille du Temple (rue), n° 107. Horloger, 9 juillet 1816
      inventaire après décès; Vieille-du-Temple (rue); Desessars, Antoine-Louis; horloger
    - Inventaire après interdiction: Poisson, Pierre-Claude. Palais Royal, galerie de Pierre, n° 37. Commis marchand chez le S. COURTOIS, 10 août 1816
      inventaire; Palais Royal; Poisson, Pierre-Claude; commerçant
    - Procès verbal tendant à inventaire après décès: Marcilhac, Guillaume. Béthisy (rue), n° 21. Tailleur d'habits (marchand), 28 août 1816
      L'inventaire est du 3 septembre 1816.
      procès-verbal; inventaire après décès; Marcilhac, Guillaume; tailleur d'habits
    - Inventaire après décès: Gronfier, Marie-Antoine; Geuffrion, Marie-Madeleini (épouse de). Barres (rue des), n° 20, Saint Paul. Bourrelier, 31 août 1816
      17 septembre 1816, procès verbal d'enchères et d'adjudication du fonds de bourrelier.
      inventaire après décès; Barres (rue des); Gronfier, Marie-Antoine; Geuffrion, Marie-Madeleini; sellier
    - Dépôt d'extrait d'inventaire après décès: Nagle, Gérard. Capitaine d'infanterie du régiment de Lally Irlandais (ancien), 28 octobre 1816
      dépôt de pièces; extrait d'acte; inventaire après décès; Nagle, Gérard
    - Inventaire après décès: Tourmeau, Fidèle. Touraine (rue de), n° 7. Maréchal-ferrand, 26 novembre 1816
      inventaire après décès; Touraine (rue de); Tourmeau, Fidèle; maréchal-ferrant
    - Inventaire après décès: Lebreton, Etienne-Michel. Enfer (rue d'), n° 15 / saint Michel. Traiteur restaurateur, 16 décembre 1816
      30 avril 1817, vente de fonds de commerce de restaurateur, Agnès Célestine MORY, sa veuve.
      inventaire après décès; Enfer (rue d'); Lebreton, Etienne-Michel; restaurateur
    - Inventaire après décès: Lepelletier, Rose. Pottet, François-Augustin-Sylvain (épouse de). Chevalier du Guet (rue du), n° 10. Bijoutier (ouvrier), 18 décembre 1816
      inventaire après décès; Chevalier-du-Guet (rue du); Lepelletier, Rose; Pottet, François-Augustin-Sylvain; orfèvre
    - Inventaire après décès: Clisorius, Léonard-André. Argenteuil (rue d'), n° 7. Artiste peintre, 24 décembre 1816
      inventaire après décès; Argenteuil (rue d'); Clisorius, Léonard-André; peintre; artiste
    - Inventaire après décès: Aubineau, Rémi-Hippolyte. Bourdonnais (rue des), n° 29. Négociant, 26 décembre 1816
      inventaire après décès; Bourdonnais (rue des); Aubineau, Rémi-Hippolyte; négociant
    - Inventaire après décès: Antondietti, Barthélemy. Vieille du Temple (rue), n° 21 / 7e arrondissement. Poëlier fumiste, 14 janvier 1817
      inventaire après décès; Vieille-du-Temple (rue); Antondietti, Barthélemy; ramoneur
    - Inventaire après décès: Lemercier, Augustin. Saint Denis (rue), n° 216. Tailleur d'habits (ancien), 18 janvier 1817
      inventaire après décès; Saint-Denis (rue); Lemercier, Augustin; tailleur d'habits
    - Inventaire après décès: Compere, Pierre-Michel. Poulies (rue des), n° 2 / 4e arrondissement / / Saint Jacques (rue), n° 23, cloître Saint Benoît. Opticien, 28 janvier 1817
      inventaire après décès; Cloître-Saint-Benoît (rue du); Poulies (rue des); Saint-Jacques (rue); Compere, Pierre-Michel; opticien
    - Inventaire après décès: Sombret, Eraste. Jean-Jacques Rousseau (rue), n° 18. Agent d'affaires, 24 février 1817
      24 juin 1818, procès verbal d'enchères de l'établissement.
      inventaire après décès; Jean-Jacques-Rousseau (rue); Sombret, Eraste
    - Inventaire après décès: Fremont, Jeanne-Marguerite. Frichot, Denis-Michel (épouse de). Gravilliers (rue des), n° 42. Acier (fabricant d'), 24 mars 1817